【裁判字號】    97,審訴,30
【裁判日期】    971112
【裁判案由】    清償借款
【裁判全文】
臺灣臺北地方法院民事判決              97年度審訴字第30號
原      告  臺灣中小企業銀行股份有限公司
法定代理人  戊○○
訴訟代理人  丁○○
被      告  軒亞有限公司
兼      上
法定代理人  丙○○
被      告  甲○○
                      現應為.
            乙○○
上列當事人間請求清償借款事件，本院於民國97年11月5 日言詞
言詞辯論終結，判決如下：
    主      文
被告應連帶給付原告新臺幣壹佰壹拾伍萬玖仟肆佰拾元，及
自民國九十七年六月六日起至清償日止，按年息百分之五點一五
計算之利息，暨自民國九十七年七月七日起至清償日止，逾期在
六個月以內者按上開利率百分之十，逾期超過六個月者按上開利
率百分之二十計算之違約金。
被告丙○○、甲○○、乙○○應連帶給付原告新臺幣貳拾伍萬肆
仟捌佰壹拾元，及自民國九十七年五月二十五日起至清償日止
，按年息百分之六點二七計算之利息，暨自民國九十七年六月二
十六日起至清償日止，逾期在六個月以內者按上開利率百分之十
，逾期超過六個月者按上開利率百分之二十計算之違約金。
被告丙○○應給付原告新臺幣貳拾柒萬玖仟玖佰肆拾元，及自
民國九十七年五月五日起至清償日止，按年息百分之十四點六二
五計算之利息，暨自民國九十七年六月六日起至清償日止，逾期
在六個月以內者按上開利率百分之十，逾期超過六個月者按上開
利率百分之二十計算之違約金。
被告甲○○應給付原告新臺幣壹拾柒萬零肆佰零伍元，及自民國
九十七年五月三十日起至清償日止，按年息百分之十四點六二五
計算之利息，暨自民國九十七年六月一日起至清償日止，逾期在
六個月以內者按上開利率百分之十，逾期超過六個月者按上開利
率百分之二十計算之違約金。
訴訟費用新臺幣壹萬玖仟陸佰陸拾元由被告軒亞有限公司、丙○○、甲○○、乙○○連帶負擔百分之六十二（即新臺幣壹萬貳
仟壹佰玖拾壹元），由被告丙○○、甲○○、乙○○連帶負擔百
分之十四（即新臺幣貳仟柒佰伍拾元），由被告丙○○負擔百
分之十五（即新臺幣貳仟玖佰肆拾玖元），其餘新臺幣壹仟柒佰
柒拾元由被告甲○○負擔。
    事實及理由
一本件依兩造所簽立之授信約定書第12條規定，已合意本院為第
  一審管轄法院，本院自有管轄權。又被告均經合法通知，未於
  言詞辯論期日到場，核無民事訴訟法第386 條所列各款情形，
  爰依原告之聲請，由其一造辯論而為判決。
二原告起訴主張：
  (一)被告軒亞有限公司（下稱軒亞公司）於民國95年5月5日邀同
    其餘被告為連帶保證人，向伊借款新臺幣（下同）3,000,00
    0元，約定借款期間自95年7月6日起至98年7月6 日止，利息
    按伊基準利率加碼年息0.91% 計付，隨伊基準利率調整而調
    整，依年金法按月攤還本息；另約定借款到期或視為全部到
    期未立即償還時，除按約定利率計付遲延利息外，按借款總
    餘額，自應償付之日起，逾期在6個月以內者按上開利率10%
    ，逾期超過6個月者按上開利率20%加付違約金。詎被告軒亞
    公司自97年6月6日起未依約還款，依授信約定書第5 條規定
    ，借款視為全部到期，結欠1,159,433 元及利息、違約金未
    償。
  (二)被告丙○○另於93年6 月24日邀同被告甲○○、乙○○為連
    帶保證人，向伊借款1,000,000元，約定借款期間自93年6月
    25日起至98年6 月25日止，利息按伊定儲利率指數加碼年息
    3.57% 計付，隨伊定儲利率指數調整而調整，依年金法按月
    攤還本息；另約定借款到期或視為全部到期未立即償還時，
    除按約定利率計付遲延利息外，按借款總餘額，自應償付之
    日起，逾期在6個月以內者按上開利率10%，逾期超過6 個月
    者按上開利率20%加付違約金。詎被告丙○○自97年5月25日
    起未依約還款，依授信約定書第5 條規定，借款視為全部到
    期，已喪失期限利益，結欠254,813 元及利息、違約金未償
    。
  (三)被告丙○○復於94年12月30日向伊借款450,000 元，約定借
    款期間自95年1月5日起至100年1月5日止，利息按年息14.62
    5%固定計付，依年金法按月攤還本息；另約定借款到期或視
    為全部到期未立即償還時，除按約定利率計付遲延利息外，
    按借款總餘額，自應償付之日起，逾期在6 個月以內者按上
    開利率10%，逾期超過6個月者按上開利率20% 加付違約金。
    詎被告丙○○自97年5月5日起未依約還款，依授信約定書第
    5條規定，借款視為全部到期，結欠279,943元及利息、違約
    金未償。
  (四)被告甲○○並於94年12月29日向伊借款287,759 元，約定借
    款期間自94年12月30日起至99年12月30日止，利息按年息14
    .625% 固定計付，依年金法按月攤還本息；另約定借款到期
    或視為全部到期未立即償還時，除按約定利率計付遲延利息
    外，按借款總餘額，自應償付之日起，逾期在6 個月以內者
    按上開利率10%，逾期超過6個月者按上開利率20% 加付違約
    金。詎被告甲○○自97年5 月30日起未依約還款，依授信約
    定書第5條規定，借款視為全部到期，結欠170,405元及利息
    、違約金未償。
  (五)綜上，被告軒亞公司結欠伊如主文第1 項所示之金額未償，
    被告丙○○、甲○○、乙○○既為該筆借款之連帶保證人，
    依法應負連帶清償之責；另被告丙○○結欠伊如主文第2 項
    之金額未償，被告甲○○、乙○○既為該筆借款之連帶保證
    人，自應負連帶清償之責；又被告丙○○、甲○○分別結欠
    伊如主文第3、4項所示之金額未償，爰依兩造間之消費借貸
    契約及連帶保證契約，提起本件訴訟等語。聲明為：如主文
    第1、2、3、4項所示。
三原告主張之事實，業據其提出與陳述相符之授信約定書、借據
  、放款利率歷史資料表、契據增補條款契約、繳款明細表等件
  為證，堪信為真。從而，原告依據兩造間之消費借貸契約及連
  帶保證契約，訴請被告連帶給付如主文第1 項所示本息及違約
  金，另請求被告丙○○、甲○○、乙○○連帶給付如主文第 2
  項所示本息及違約金，復請求被告丙○○給付如主文第3 項所
  示本息及違約金，並請求被告甲○○給付如主文第4 項所示本
  息及違約金，即無不合，應予准許。
四訴訟費用負擔之依據：民事訴訟法第78條、第85條第2項。
五被告應連帶賠償原告之訴訟費用，依後附計算書確定為如主文
  第5 項所示金額。
中    華    民    國    97    年    11    月    12    日
                  民事第六庭    法  官  陳婷玉
計  算  書
項      目        金  額（新臺幣）       備    註
第一審裁判費         19,513元
公示送達登報費          150元
合      計           19,663元
以上正本係照原本作成
如對本判決上訴，須於判決送達後20日內向本院提出上訴狀
中    華    民    國    97    年    11    月    12    日
                                書記官  曾靖雯


司法院資訊處製作；財團法人民間司法改革基金會備份。
